臺灣桃園地方法院小額民事判決
110年度壢小字第1977號
原      告  楊玉秋  

被      告  涂淇元  

上列當事人間請求損害賠償事件，本院於民國111年3月15日言詞
辯論終結，判決如下：
    主    文
一、被告應給付原告新臺幣伍萬元。
二、訴訟費用新臺幣壹仟元由被告負擔。
三、本判決得假執行。
　　理 由 要 領
一、本件除下列理由要領外，依民事訴訟法第436條之18第1項規
    定，僅記載主文，其餘省略。
二、原告主張：被告明知金融機構帳戶之存摺、金融卡（含密碼
    ）為個人信用之重要表徵，且任何人皆可自行前往金融機構
    申請，並無特別之窒礙，亦可預見將自己之存摺、金融卡及
    密碼提供他人使用，常與詐欺等財產犯罪密切相關，可供掩
    飾他人詐欺犯罪所得財物，而經犯罪集團利用作為人頭帳戶
    ，遂行詐欺犯罪後躲避警方追查，竟仍基於幫助他人詐欺取
    財、洗錢之不確定故意，於民國109年7月27日前之不詳時間
    ，在苗栗之不詳地點，將其所申辦之中國信託商業銀行000-
    000000000000號帳戶（下稱中信銀行帳戶）存摺、金融卡、
    網路銀行密碼、印鑑等物交予訴外人陳永君，陳永君並給付
    被告新臺幣（下同）10,000元之代價後，再將上開帳戶資料
    交由訴外人陳佳宏。嗣陳佳宏等不詳之詐欺集團成員，共同
    意圖為自己不法之所有，基於詐欺取財之犯意聯絡，於109
    年7月11日起，透過網際網路向原告詐稱可以協助投資等語
    ，使原告陷於錯誤，於109年8月24日匯款50,000元至上開中
    信銀行帳戶，原告因而受有50,000元之損害。為此，爰依侵
    權行為之法律關係，提起本件訴訟，請求被告負損害賠償之
    責等語，並聲明：如主文第1項所示。　　
三、被告未於言詞辯論期日到場，亦未提出書狀作何聲明或陳述
    。　　
四、得心證之理由：
(一)按因故意或過失，不法侵害他人之權利者，負損害賠償責任
    。故意以背於善良風俗之方法，加損害於他人者亦同。數人
    共同不法侵害他人之權利者，連帶負損害賠償責任。不能知
    其中孰為加害人者，亦同。造意人及幫助人，視為共同行為
    人。民法第184條第1項、第185條第1項、第2項定有明文。
    又民事上之共同侵權行為（狹義的共同侵權行為，即加害行
    為）與刑事上之共同正犯，其構成要件並不完全相同，共同
    侵權行為人間不以有意思聯絡為必要，數人因過失不法侵害
    他人之權利，苟各行為人之過失行為，均為其所生損害共同
    原因，即所謂行為關連共同，亦足成立共同侵權行為，依民
    法第185條第1項前段之規定，各過失行為人對於被害人應負
    全部損害之連帶賠償責任（最高法院67年台上字第1737號判
    例意旨可供參照）。　
(二)經查，原告主張之上開事實，業據其提出本院110年度審簡
    字第438號刑事判決影本為證（見本院卷第7頁至第11頁），
    而細繹上開刑事判決之理由，係以原告於警詢中之供述、被
    告於偵查中之供述與本院準備程序中之自白、訴外人陳永君
    、陳佳宏於偵查中之證述、被告中信銀行帳戶開戶資料及交
    易明細等為據，並詳述何以其陳述情節及相關證據可採，顯
    見該刑事判決所為之判斷，已經實質調查證據，亦符合經驗
    法則，難認有何瑕疵，自足作為本件判斷之依據。而被告經
    合法通知，未於言詞辯論期日到場陳述意見或提出書狀爭執
    ，依民事訴訟法第280條第3項準用同條第1項前段規定，應
    視同自認，原告前開主張，堪信為真實。而被告雖未直接對
    原告施用詐術，然其協力提供中信銀行帳戶之行為自與原告
    所受損害間具備相當因果關係，揆諸上開說明，自應視為侵
    害原告財產法益之共同行為人。基此，原告依侵權行為之法
    律關係，請求被告賠償其50,000元之損害，於法均有據，應
    予准許。　　　　　　
中    華    民    國   111    年     3    月    29    日
                  中壢簡易庭      法  官  張博鈞
以上為正本係照原本作成。
如不服本判決，應於送達後20日內，向本院提出上訴狀並表明上
訴理由，如於本判決宣示後送達前提起上訴者，應於判決送達後
20日內補提上訴理由書（須附繕本）。
如委任律師提起上訴者，應一併繳納上訴審裁判費。
中    華    民    國   111    年     3    月    29    日
                                  書記官  張季容
附錄：
一、民事訴訟法第436條之24第2項：
    對於小額程序之第一審裁判上訴或抗告，非以其違背法令為
    理由，不得為之。
二、民事訴訟法第436條之25：
    上訴狀內應記載上訴理由，表明下列各款事項：
    （一）原判決所違背之法令及其具體內容。
    （二）依訴訟資料可認為原判決有違背法令之具體事實。
三、民事訴訟法第471 條第1 項：（依同法第436 條之32第2 項
    規定於小額事件之上訴程式準用之）上訴狀內未表明上訴理
    由者，上訴人應於提起上訴後20日內，提出理由書於原第二
    審法院；未提出者，毌庸命其補正，由原第二審法院以裁定
    駁回之。